# 分期收取联营企业股权处置款的会计处理方式

提问人：qinyegui 时间：2020-07-22 15:45:00
业务背景：
A公司拟处置联营企业B公司的股权，交易方为该联营企业B公司的股东C。由于C系个人，资金支付困难，采取分期方式支付股权款，共分 4 期：第一期支付15%、第二期支付15%、第三期支付21%，第四期支付剩余款项，整个支付期限共 30 个月（注：前三期的款项支付在半年内完成）。为了保障交易安全性，A公司将该股权转让的工商变更登记手续分两次完成。第一期款支付支付后，办理一半的工商变更登记手续，第三期款项支付完成后，办理剩余股权工商变更手续，第三期股权转让款支付完毕，并办理工商变更登记后，剩余未支付款项按3%计算利息。但在违约条款中有注明，任何一方违约，守约方有权解除合同。
会计处理：
1 、由于该协议已经双方签字，协议正式生效。工商变更登记只是股权转让的形式要件。可以看成是未收股权款的抵押担保形式。项目组考虑，A公司需要对交易方C的支付能力进行分析，如果C能提供支付能力的证据，则表明该交易符合商业实质，C相当于用股权质押向A公司获得了融资。则会计处理上可以终止确认该长期股权投资，并确认股权转让损失，对于未收取的股权转让款确认应收债权，记入其他应收款。
2 、联营企业股权处置损益的确认时点是否还有特殊考虑。如果参考股权收购，一般是要股权转让款支付过半，并有能力支付剩余款项。联营企业的股权处置是否需要参考类似处理？

回答人：chenyiwei
1 、可以这样理解。也要关注与标的股权相关的表决权、收益权等股东权利的实际转移情况。同时要关注因受让方无力付款导致转让方收回标的股权的实际可能性。
2 、联营企业股权处置损益的确认标准可以参考处置子公司股权损益的确认条件。